# **GUILHERME ALMEIDA**

# Engenheiro de Software Sênior • Desenvolvedor Web e Mobile

- · linkedin.com/in/jgoa156
- jgoa156@gmail.com
- github.com/jgoa156
- +55 92 98465-6666



### RESUMO

Engenheiro de Software Sênior com 6 anos de experiência em desenvolvimento web, especializado em React, Next.js, Node.js e Java. Possuo histórico comprovado em otimização de front-end e design de APIs, com projetos bem-sucedidos para o Banco do Brasil, CVC e SAP.

## LÍNGUAS

• Inglês: Fluente • Português: Nativo

### SOFT SKILLS

- · Criativo · Adaptável · Facilidade com problemas
- · Altamente comunicativo

## HABILIDADES TÉCNICAS

#### FRONTEND

- React TypeScript Next.js Styled Components
- React Native
- Design UI/UX design Adobe CC Figma
- Testes unitários Jest JUnit

#### BACKEND

- Node.js Express.js Sequelize Nest.js
- Prisma
- Python Django Scrapy Pytesseract Pandas
- Java
  Spring Boot
  Spring MVC

#### OUTROS

- Databases
  MySQL
  PostgreSQL
  MongoDB
- Arquitetura de Software
  Design Patterns
- Atomic Design
  Microsservices
  REST
- Outros · Metodologias Ágeis · Docker · AWS
- · CI/CD

### EXPERIÊNCIA

#### HCL Tech - Engenheiro Full Stack Sênior - Outubro 2024 - Atualmente

- Manutenção de código legado da SAP (JavaScript e ASP)
- Redução de débito técnico e correção de problemas de CSP
- Correções de acessibilidade e desempenho
- Atualizações de dependências
- Trabalho com uma equipe internacional e multicultural

#### Betablocks - Engenheiro Full Stack - Janeiro 2024 - Julho 2024

- · Criação de aplicativos Web3 com Python (Django) e React
- Integração blockchains, pagamentos com criptomoedas e serviços em nuvem
- · Liderei decisões de UI/UX para garantir experiências de usuário fluidas

#### loasys - Desenvolvedor Front-end - Abril 2022 - Fevereiro 2023

- Construí as plataformas de passagens de ônibus da CVC, Rodofácil e Rodoviário Exclusivo
- · Utilizei TypeScript, React, Jest e Docker
- Participei de uma war room antes do lançamento do projeto para garantir um lançamento estável

#### Capgemini - Desenvolvedor Full Stack - Junho 2021 - Abril 2022

- · Ajudei a desenvolver a página de investimentos do Banco do Brasil
- Trabalhei no front-end usando React, Next.js e pipelines de CI/CD
- Contribuí no design UI/UX para uma melhor experiência de usuário

#### CREA-AM - Desenvolvedor Full Stack - Maio 2019 - Junho 2021

- Desenvolvi aplicações sob demanda com React, Wordpress, PHP, Node, Java e Python
- Projetei aplicativos full-stack do zero, gerenciando UI/UX e implantação (FTP)
- Automatizei tarefas e realizei web scraping usando Python e Scrapy

## **EDUCAÇÃO**

Universidade Federal do Amazonas - Engenheria de Software - Graduação - Janeiro 2019 - Março 2024

**Instituto Federal do Amazonas - Informática - Curso Técnico -** Fevereiro 2016 - Dezembro 2018

Universidade do Estado do Amazonas - Desenvolvimento em Android Embarcado - Curso com certificado - Janeiro 2021 - Maio 2021

**GRACOM** - Design Gráfico - Curso com certificado - Maio 2016 - Julho 2017